【裁判字號】    97,訴,1030
【裁判日期】    970731
【裁判案由】    毒品危害防制條例
【裁判全文】
臺灣基隆地方法院刑事判決              97年度訴字第1030號
公  訴  人  臺灣基隆地方法院檢察署檢察官
被      告  乙○○
                    （另案臺灣基隆監獄基隆分監執行）
上列被告因毒品危害防制條例案件，經檢察官提起公訴（97年度
毒偵字第1567號），被告於準備程序進行中，就被訴事實為有罪
之陳述，經本院合議庭裁定由受命法官獨任進行簡式審判程序，
判決如下：
    主  文
黏添貴施用第一級毒品，累犯，處有期徒刑柒月；又施用第二級
毒品，累犯，處有期徒刑月。應執行有期徒刑捌月。
    事  實
一、乙○○有下列前案紀錄（構成累犯），及施用毒品執行觀察
    、勒戒、強制戒治之紀錄：
  (一)前因施用毒品案件，經2 次觀察、勒戒後，均認無繼續施用
    毒品之傾向，分別由臺灣基隆地方法院檢察署檢察官於民國
    89年4 月25日、89年7 月10日，以89年度毒偵字第1091號、
    89年度毒偵字第1223號為不起訴處分確定。
  (二)又因施用第二級毒品案件，送強制戒治於91年6 月18日期滿
    ，經本院以89年度基簡字第1006號判處有期徒刑5 月確定。
  (三)復因偽造文書案件，經本院以89年度訴字第213 號判處有期
    徒刑10月確定，與上述(二)所示案件合併定應執有期徒刑1 年
    1 月（下稱甲罪）。
  (四)又因施用第二級毒品案件，經本院以90年度易字第621 號判
    處有期徒刑5 月確定（下稱乙罪）。甲乙2 罪接續執行，於
    92年10月1 日執行完畢（構成累犯）。
  (五)再因施用第二級毒品案件，經臺灣高等法院以93年度上易字
    第1090號判處有期徒刑10月確定（下稱丙罪）。
  (六)復又因施用第一級毒品案件，經臺灣基隆地方法院以93年度
    訴字第135 號判處有期徒刑10月確定（下稱丁罪）。丙丁2
    罪嗣再與妨害公務、業務過失傷害、竊盜等案件，分別判處
    之有期徒刑1 年6 月、5 月、8 月，合併定應執行有期徒刑
    4 月1 月，嗣再經分別減刑後定應執行有期徒刑2 年確定，
    甫於96年7 月16日執行完畢。
二、詎其仍不知悔改，復分別基於施用第一、二級毒品之犯意，
    於97年5 月7 日下午9 時許，在基隆市八堵火車站廁所內，
    先將第一級毒品海洛因摻在香菸內，以打火機點燃吸食之方
    式，非法施用第一級毒品海洛因1 次；旋即將第二級毒品甲
    基安非他命放在鋁箔紙上，並以打火機燒烤吸食煙霧之方式
    ，非法施用第二級毒品甲基安非他命1 次。嗣於97年5 月7
    日下午10時許，為警在基隆市○○路86號前查獲，且經其同
    意採驗其尿液呈毒品嗎啡、甲基安非他命及安非他命陽性反
    應而查知上情。
三、案經基隆市警察局移送臺灣基隆地方法院檢察署檢察官偵查
    起訴。
    理  由
一、本件被告所犯者非為死刑、無期徒刑、最輕本刑為3 年以上
    有期徒刑之罪或高等法院管轄第一審案件，其於準備程序進
    行中，先就被訴事實為有罪之陳述，經告知其簡式審判程序
    之旨，並聽取公訴人及被告之意見後，本院依刑事訴訟法第
    273 條之1 第1 項之規定，裁定由受命法官獨任進行簡式審
    判程序，且依同法第273 條之2 規定，簡式審判程序之證據
    調查，不受第159 條第1 項、第161 條之2 、第161 條之3
    、第163 條之1 及第164 條至第170 條規定之限制，合先敘
    明。
二、上開事實，業據被告於檢察偵查時及本院準備程序及審理時
    坦承在卷，而被告於上述所示時間、地點為警查獲後採集尿
    液，呈甲基安非他命、安非他命、嗎啡、可待因之陽性反應
    ，此有台灣尖端先進生技醫藥股份有限公司濫用藥物檢驗報
    告1 紙附卷可稽。又按施用安非他命後，其尿液不致檢出甲
    基安非他命陽性反應。而施用甲基安非他命後，其尿液可檢
    出甲基安非他命和其代謝物安非他命成分，而目前國內緝獲
    之白色結晶或粉未安非他命毒品，其成分多為甲基安非他命
    等語，此有行政院衛生署管制藥品管理局中華民國93年11月
    2 日管檢字第0930010499號函在卷可按，依照上開尿液檢驗
    報告所示，足證被告確係施用第二級毒品甲基安非他命，應
    予敘明。又其前因施用毒品案件，經2 次觀察、勒戒後，均
    認無繼續施用毒品之傾向，分別由臺灣基隆地方法院檢察署
    檢察官於89年4 月25日、89年7 月10日，以89年度毒偵字第
    1091號、89年度毒偵字第1223號為不起訴處分確定；又因施
    用第二級毒品案件，送強制戒治於91年6 月18日期滿等情，
    亦有全國施用毒品案件紀錄表、臺灣高等法院被告前案紀錄
    表各1 份附卷足佐。綜上所陳，被告於前次強制戒治於91年
    6 月18日執行完畢，5 年內業已再犯上述事實欄一、所示之
    施用毒品違反毒品危害防制條例案件，經法院判處罪刑確定
    ，其再犯本案，施用第一、二級毒品海洛因、甲基安非他命
    ，罪證明確，犯行洵堪認定，自應依法論科。
三、論罪科刑部分：
  (一)查海洛因、甲基安非他命分係毒品危害防制條例第2 條第2
    項第1 款、第2 款所定之第一級、第二級毒品，核被告所為
    係犯毒品危害防制條例第10條第1 項、第2 項之施用第一級
    、第二級毒品罪。被告持有第一級毒品海洛因及第二級毒品
    甲基安非他命之低度行為，應為施用第一級、第二級毒品之
    高度行為所吸收，不另論罪。被告先後所犯上開2 罪，犯意
    各別，行為不同，應予分論併罰。
  (二)被告前曾受如事實欄所示之有期徒刑執行完畢，有臺灣高等
    法院被告前案紀錄表在卷可按，其於受一、(四)、(六)所示有期
    徒刑執行完畢後之5 年內，故意再犯本件有期徒刑以上之罪
    ，為累犯，其所犯上開2 罪，均應依刑法第47條第1 項加重
    其刑。
  (三)爰審酌被告犯罪之動機、曾有施用毒品之前科仍不知戒除，
    惟犯罪後坦承犯行，且所犯之施用毒品犯行乃戕害自己身心
    健康，並未危及他人等一切情狀，分別量處如主文所示之刑
    ，並定其應執行之刑。
據上論斷，應依刑事訴訟法第273 條之1 第1 項、第299 條第1
項前段，毒品危害防制條例第10條第1 項、第2 項、第23條第2
項，刑法第11條前段、第47條第1 項、第51條第5 款，判決如主
文。
本案經檢察官甲○○到庭執行職務。
中    華    民    國    97    年    7     月    31    日
                  刑事第三庭法  官  黃永定
以上正本證明與原本無異。
如不服本判決應於收受本判決後10日內向本院提出上訴書狀，其
未敘述上訴理由者，並得於提起上訴後10日內向本院補提理由書
狀（均須按他造當事人之人數附繕本）「切勿逕送上級法院」。
中    華    民    國    97    年    7     月    31    日
                            書記官  劉珍珍
附錄本案所犯法條：
毒品危害防制條例第10條：
I施用第一級毒品者，處 6 月以上 5 年以下有期徒刑。
II施用第二級毒品者，處 3 年以下有期徒刑。


司法院資訊處製作；財團法人民間司法改革基金會備份。
